【裁判字號】    89,訴,30
【裁判日期】    890128
【裁判案由】    違反著作權法
【裁判全文】
~w2z2;臺灣高雄地方法院刑事判決~w1z1;        八十九年度訴字第三號
    公  訴  人  臺灣高雄地方法院檢察署檢察官
    被      告  甲○○
右列被告因違反著作權法案件，經檢察官提起公訴（八十八年度偵字第二六三四一號
），本院判決如左：
    主  文
甲○○共同明知為侵害著作權之物，意圖營利而交付為常業，處有期徒刑壹年貳月。
緩刑年。
如附表所示扣押之盜版音樂光碟合計佰肆拾玖片，均沒收。
    事  實
一、甲○○明知如附表所示之盜版音樂光碟（ＣＤ）內含有乙○○○音樂股份有限公
    司（下稱福茂公司）等著作權人享有錄音著作權之歌曲，為侵害他人著作權之物
    ，竟與詳細姓名年籍不詳之成年男子綽號叫「阿風」者共同基於意圖營利之犯意
    聯絡，以每日薪資新台幣（下同）一千元之代價受僱於「阿風」，於民國八十八
    年十月二十五日，在高雄市○鎮區○○路與修文街口路邊夜市攤位，以每片音樂
    光碟一百元之價格出售予不特定之牟利，並供作生活之資。嗣於同日晚上八時五
  十分許，為警查獲，並扣得如附表所示之盜版音樂光碟合計三百四十九片。
二、案經福茂公司訴請高雄市政府警察局前鎮分局移送臺灣高雄地方法院檢察署檢察
    官偵查起訴。
    理  由
一、訊據被告甲○○固不否認於右揭時地以日薪一千元之代價受僱於綽號「阿風」者
    ，販賣如附表所示音樂光碟等情，惟矢口否認有何違反著作權法之犯行，辯稱：
    伊不知道所販賣之物為盜版品。惟查：右揭犯罪事實，業據告訴人之代理人邱世
    民、張昌政等人指述情節相符，並有如附表所示之盜版音樂光碟扣案可資佐證，
    復有告訴人提供被侵害錄音著作及權利相關證件清冊一冊附卷足憑。再者，正版
    之音樂光碟每片價格三百五十元為公眾週知之事實，而被告竟以遠低於市價一百
    元之價格售與不特定客人，是其空言辯稱不知為盜版品云云，顯與常情有違。從
    而，被告上開所辯，顯係事後卸責之詞，不足採信。事證明確，被告右揭犯行，
    洵堪認定。
二、核被告所為，係犯著作權法第八十七條第二款、第九十三條第三款、第九十四條
    之明知為侵害著作權之物，意圖營利而交付為常業罪。按本件查扣之盜版音樂光
    碟高達三百四十九片，且被告自承伊每日以日薪一千元之代價受僱於綽號「阿風
    」者，顯見被告以販賣盜版音樂光碟之酬勞作為其收入之一部分，堪認被告恃販
    賣盜版音樂光碟為生無訛。被告與綽號叫「阿風」者，有犯意聯絡及行為分擔，
    為共同正犯。爰審酌被告明知係他人擅自重製之盜版物，竟賣予不特定人牟利，
    漠視著作權財產權人為著作所投注之大量心力，嚴重侵害其權利，惟念其犯後已
    坦承部分犯行，態度頗佳等一切情狀，量處如主文所示之刑。末查：被告素行尚
    屬良好，前未曾犯罪受有期徒刑以上刑之宣告，有本院被告全國前案紀錄表在卷
    可稽，其因年輕識淺，短於思慮，致罹刑章，經本次起訴並到庭接受審判後應知
    警惕，諒無再犯之虞，本院因認對被告所處之刑，以暫不執行為適當，爰併予宣
    告緩刑三年，以啟自新。如附表所示之扣押之盜版音樂光碟，係共犯「阿風」者
    所有並供上開犯罪預備之物，爰依刑法第三十八條第一項第二款之規定，併予宣
    告沒收。
據上論斷，應依刑事訴訟法第二百九十九條第一項前段，著作權法第八十七條第二款
、第九十三條第三款、第九十四條，刑法第十一條前段、第二十八條、第七十四條第
一款、第三十八條第一項第二款，判決如主文。
中      華      民      國      八十九      年    一    月   二十八   日
                                  臺灣高雄地方法院刑事第七庭
                                      法  官    陳正禧
右正本證明與原本無異。
如不服本判決，應於判決送達後十日內，向本院提出上訴狀。
                                      書記官    林豐富
中    華    民    國      八十九      年      一      月      二十九    日
附錄法條：
著作權法第八十七條第二款
有下列情形之一者，除本法另有規定外，視為侵害著作權或製版權：
二、明知為侵害著作權或製版權之物，而散布或意圖散布而陳列或持有或意圖營利而
    交付者。
著作權法第九十三條第三款
有下列情形之一者，處二年以下有期徒刑，得併科新臺幣十萬元以下罰金：
三、以第八十七條各款方法之一侵害他人之著作權者。
著作權法第九十四條
以犯第九十一條、第九十二條或第九十三條之罪為常業者，處一年以上七年以下有期
徒刑，得併科新臺幣四十五萬元以下罰金。


司法院資訊處製作；財團法人民間司法改革基金會備份。
